臺灣桃園地方法院民事裁定
111年度再易字第10號
再審原告    張桂水  

再審被告    王錦柱  


上列當事人間請求返還借款事件，再審原告對於民國110年12月2
8日本院110年度簡上字第105號民事判決提起再審之訴，本院裁
定如下：
    主  文
再審之訴駁回。
再審訴訟費用由再審原告負擔。
    理  由
一、按再審之訴，應於30日之不變期間內提起。前項期間，自判
    決確定時起算，判決於送達前確定者，自送達時起算；其再
    審之理由發生或知悉在後者，均自知悉時起算。再審之訴不
    合法者，法院應以裁定駁回之，民事訴訟法第500 條第1 項
    、第2 項本文、第502 條第1 項分別定有明文。次按提起再
    審之訴之原告，如主張其再審理由知悉在後者，應就所主張
    之事實負舉證責任（最高法院30年抗字第443 號裁判意旨可
    供參考）。又按提起再審之訴，應表明再審理由，及關於再
    審理由並遵守不變期間之證據，其未表明者無庸命其補正（
    最高法院60年度台抗字第538號裁判意旨、63年度第3 次民
    庭庭推總會議決議㈠可供參考）。從上可知，提起再審之訴
    ，如已逾30日之不變期間，復未依民事訴訟法第501 條第1 
    項第4 款規定，記載遵守不變期間之證據，尚不屬同法第12
    1條第1 項規定書狀不合程式或其他欠缺之情形，法院毋庸
    裁定命其補正，即得以其訴不合法，逕以裁定駁回。
二、經查，本院110年度簡上字第105號民事簡易二審判決（下稱
    原確定判決）係不得上訴第三審之判決，已於民國110年12
    月28日公告而確定，並於111年1月17日送達再審原告等事實
    ，業經本院依職權調閱原確定判決卷宗內所附之判決書、公
    告證書、送達證書查核無誤（見原確定判決卷第89至103頁
    ）。次查，再審原告係遲至111年7月8日始對原確定判決提
    起本件再審之訴等情，有其提出之民事再審聲請狀上本院收
    狀日期章印文在卷可稽（見本院111年度再易字第10號卷第3
    頁），是即使認再審原告於收受原確定判決時，始知悉有何
    再審理由，其提起本件再審之訴，亦顯逾30日之不變期間。
    再審原告雖主張依民事訴訟法第496第1項第9款之規定：「
    為判決基礎之證物係偽造或變造者」為理由，聲請再審。然
    依民事訴訟法第496條第2項規定：前項第7款至第10款情形
    ，以宣告有罪之判決或處罰鍰之裁定已確定，或因證據不足
    以外之理由，而不能為有罪之確定判決或罰鍰之確定裁定者
    為限，得提起再審之訴。再審原告之主張，顯與前揭要件不
    符。另再審原告均未表明或提出任何證據足以證明再審理由
    發生或知悉在後之情形，自難認再審原告就本件再審事由有
    何因知悉在後而遵守不變期間之情形。揆諸首揭法律規定及
    說明，本件再審之訴為不合法，應以裁定駁回。
三、據上論結，本件再審之訴為不合法，依民事訴訟法第502 條
    第1 項、第95條、第78條，裁定如主文。 
中　　華　　民　　國　　111 　年　　8 　　月　　11　　日
                  民事第三庭審判長法　官　周玉羣
                                  法　官　張世聰
                                  法　官　張益銘


以上正本係照原本作成
不得抗告
中　　華　　民　　國　　111 　年　　8 　　月　　11　　日
                                  書記官　李毓茹